臺灣板橋地方法院民事判決　　　　　　　 94年度訴字第438號
原　　　　告　甲○○
被　　　　告　耀擎汽車有限公司
兼法定代理人　乙○○
上列當事人間請求損害賠償事件，經本院於民國94年5 月26日言
詞辯論終結，判決如下：
    主  文
被告應連帶給付原告新台幣壹拾玖萬壹仟參佰肆拾元，及自民國
九十四年三月廿三日起至清償日止按年息百分之五計算之利息。
原告其餘之訴駁回。
訴訟費用由被告連帶負擔二十分之七，其餘由原告負擔。
本判決第一項得假執行。
    事實及理由
一、按訴狀送達後，原告不得將原訴變更或追加他訴，但請求之
    基礎事實同一、擴張或減縮應受判決事項之聲明者，不在此
    限，民事訴訟法第255 條第1 項第2 、3 款定有明文。查本
    件訴訟原由炫采實業有限公司於民國94年1 月17日，以其名
    義為原告，以耀擎汽車有限公司為被告，而向法院提起，雖
    於94年4 月21日具狀變更原告為甲○○，並追加乙○○為被
    告，然請求之基礎事實仍屬同一；又原告提起本件訴訟，據
    其於94年1 月17日之訴狀所載，係請求被告給付新台幣（下
    同）734,125 元及自起訴狀繕本送達翌起至清償日止按年息
    5%之計算之利息，嗣於94年4 月2 日具狀減縮聲明，請求被
    告連帶給付52 5,492元及自起訴狀繕本送達翌起至清償日止
    按年息5%計算之利息，均與前揭規定相符，應予准許，合先
    敘明。
二、本件原告起訴主張：
  (一)原告所有車牌號碼3352-FG 號之自小客車，因變速箱跳檔頓
    挫，行進二、三卡住，換檔不順，於93年3 月22日至被告耀
    擎汽車有公司維修，由該公司負責人即被告乙○○承接，經
    評做為電腦座損害，維修金額為10,500元，經維修後於93年
    4 月23日出廠，然上述問題並未改善，當天旋即回廠維修，
    直至93年11月9 日仍無法修復，原告與被告乙○○乃於93年
    11 月9日簽訂切結書，保證於93年11月16日確定修復交車，
    並保固三個月內不會發生相同問題，未料93年11月16日交車
    ，三日後即問題不斷，甚至車輛冒煙，經查證係變速箱油水
    混合造成嚴重生鏽腐蝕所致。嗣原告於93年12月23日入賓士
    廠檢查維修，發現水箱內部破裂，應為造成變速箱電腦及汽
    閥嚴重受損之原因。
  (二)被告不僅未履行維修契約之義務，並造成原告所有之車輛受
    有變速箱油水混合之損害，原告因而將系爭車輛於93年12月
    23日送廠修理. 直至94年4 月18日始修復完成，計支出修理
    費用191,340 元，又原告自93年3 月22日將系爭車輛送被告
    修理，直至94年4 月18日始由另送之他廠修復完成，前後十
    三個月餘，受有200,000 元車輛折舊之損害。另原告因無法
    使用系爭汽車交通費大增，計受有100,000 元之損害，復又
    支出牌照稅與燃料34,152元，總計受有525,492 元之損害。
  (三)為此，依據侵權行為與債務不履行之法律關係，請求被告連
    帶給付525, 492元，及自起訴狀繕本送達翌日起至清償日止
    按年息5%計算之利息。
三、被告經合法通知，未於言詞辯論期日到場爭執，亦未提出書
    狀以資抗辯。
四、經查原告主張其送交被告修理之系爭車輛，被告並未修復完
    成，且造成系爭車輛水箱破裂，變速箱油水混合之損害，原
    告並因另送他廠修理，支出修理費用191,340 元之事實，已
    據提出瑞寶汽車股份有限公司之估價單1 件、汽車零件損害
    照片16件為證，被告經合法通知，既未於言詞辯論期日到場
    爭執，復不提出書狀以資抗辯，自堪信原告之主張為真實。
五、茲將原告請求被告連帶賠償之各項金額，析述如次：
  (一)修理費用191,340 元部分：經查原告將系爭汽車送交被告修
    理，經被告檢修後認僅須更換電路板，估價為10,500元，惟
    原告於93年12月23日另送瑞寶汽車股份有限公司修理時，則
    出現水箱破裂及變速箱油水混合情形，堪認係被告於系爭車
    輛送修期間所造成，核屬債務不履行之加害給付行為，則原
    告依據侵權行為與債務不履行之法律關係，請求被告乙○○
    及其僱主耀擎汽車有限公司連帶賠償修理費191,340 元，及
    法定遲延利息，自屬有據。
  (二)折舊費用200,000 元、無法使用之損害100,000 元與牌照及
    燃料稅34,152元部分：經查系爭汽車於送交被告修理前有跳
    檔頓挫，換檔卡住、不順之現象，已無法正常使用，並非因
    被告維修造成水箱破裂與變速箱油水混合後始無法使用，則
    原告無法使用系爭汽車之損害，並非係被告之加害給付行為
    所造成。又系爭汽車之折舊係自然現象，需繳納牌照及燃料
    稅係公法上之義務，亦非被告之債務不履行或侵權行為所造
    成。是原告請求被告連帶賠償折舊費用、不能使用之損害及
    牌照及燃料稅，均屬於法無據，不應准許。
六、從而，原告依據債務不履行及侵權行為之法律關係，請求被
    告連帶給付191,340 元，及自94年3 月23日即起訴狀繕本送
    達翌日起至清償日止按年息5%計算之利息，為有理由，應予
    准許，逾此之請求，即屬無據，應予駁回。又本件判決所命
    給付之金額未逾新台幣500,000元 ，應依職權宣告假執行。
七、結論：原告之訴為一部有理由，一部無理由，依民事訴訟法
    第385 條第1 項前段、第79條、第85條第2 項，第389 條第
    1 項第5款，判決如主文。
中　　華　　民　　國　　94　　年　　5 　　月　　31　　日
                  民事第三庭    法　官　何君豪
以上正本係照原本作成
如對本判決上訴，須於判決送達後20日內向本院提出上訴狀
中　　華　　民　　國　　94　　年　　5 　　月　　31　　日
                                書記官　蕭興南
